臺灣高等法院臺中分院刑事裁定　
110年度聲字第1207號
聲  請  人  臺灣高等檢察署臺中檢察分署檢察官
受  刑  人  粘宇慶



上列聲請人因受刑人數罪併罰有二裁判以上，聲請定其應執行之
刑（聲請案號：110年度執聲字第593號），本院裁定如下：
    主  文
粘宇慶因犯如附表所示各罪所處之徒刑，應執行有期徒刑貳年。
    理  由
一、聲請意旨略以：上列受刑人粘宇慶因肇事逃逸等罪，先後經
    判決確定如附表，數罪中雖有刑法第50條第1 項但書所列之
    情形，惟受刑人已請求檢察官聲請定應執行刑，有臺灣彰化
    地方檢察署民國110年4月14日刑法第50條第1項但書案件是
    否聲請定刑聲請書足稽，應依刑法第50條第2 項、第53條、
    第51條第5 款規定，定其應執行之刑，爰依刑事訴訟法第47
    7 條第1 項聲請裁定等語。
二、按裁判確定前犯數罪者，併合處罰之；數罪併罰，有二裁判
    以上者，依刑法第51條之規定，定其應執行之刑；又宣告多
    數有期徒刑，於各刑中之最長期以上，各刑合併之刑期以下
    定其刑期，但不得逾30年。刑法第50條第1 項前段、第53條
    、第51條第5 款分別定有明文。次按，數罪併罰之定應執行
    之刑，係出於刑罰經濟與責罰相當之考量，並非予以犯罪行
    為人或受刑人不當之利益，為一種特別的量刑過程，相較於
    刑法第57條所定科刑時應審酌之事項係對一般犯罪行為之裁
    量，為定應執行刑之宣告，乃對犯罪行為人本身及所犯各罪
    之總檢視，除應考量行為人所犯數罪反應出之人格特性，並
    應權衡審酌行為人之責任與整體刑法目的及相關刑事政策，
    在量刑權之法律拘束性原則下，依刑法第51條第5 款之規定
    ，採限制加重原則，以宣告各刑中之最長期為下限，各刑合
    併之刑期為上限，但最長不得逾30年，資為量刑自由裁量權
    之外部性界限，並應受法秩序理念規範之比例原則、平等原
    則、責罰相當原則、重複評價禁止原則等自由裁量權之內部
    抽象價值要求界限之支配，以使輕重得宜，罰當其責，俾符
    合法律授與裁量權之目的，以區別數罪併罰與單純數罪之不
    同，兼顧刑罰衡平原則（最高法院100 年度臺抗字第440 號
    刑事裁定意旨參照）。又刑事訴訟法第370 條第2 項、第3
    項，已針對第二審上訴案件之定應執行之刑，明定有不利益
    變更禁止原則之適用，分屬不同案件之數罪併罰，倘一裁判
    宣告數罪之刑，曾經定其執行刑，再與其他裁判宣告之刑（
    或執行之刑）定其執行刑時，在法理上亦應同受此原則之拘
    束（最高法院103 年度第14次刑事庭會議決議意旨參照），
    亦即另定之執行刑，其裁量所定之刑期，不得較重於前定之
    執行刑加計後裁判宣告之刑（或執行之刑）之總和（最高法
    院104 年度台抗字第410 號裁定意旨參照）。
三、經查：受刑人粘宇慶因肇事逃逸等數罪，經臺灣彰化地方法
    院及本院先後判處如附表所示之刑確定，有各該案件判決及
    臺灣高等法院被告前案紀錄表在卷可查。又受刑人所犯如附
    表編號2所示之罪，乃得易科罰金、得易服社會勞動之罪，
    編號1、3所示之罪則屬不得易科罰金、不得易服社會勞動之
    罪，依刑法第50條第1 項但書，原不得併合處罰，惟受刑人
    於110 年4 月14日向檢察官聲請定應執行刑，此有臺灣彰化
    地方檢察署刑法第50條第1項但書案件是否聲請定刑聲請書1
     份在卷可憑（本院卷第9 頁），故本院認檢察官聲請定其
    應執行之刑為合法正當，應予准許。爰審酌受刑人所犯如附
    表所示各罪之犯罪態樣、時間間隔、侵害法益、各罪依其犯
    罪情節所量定之刑，及所犯如附表編號1至編號2所示之罪，
    前經臺灣彰化地方法院以110年度聲字第279號裁定定應執行
    刑為有期徒刑1年4月確定，有臺灣高等法院被告前案紀錄表
    在卷可查，暨考量前述比例原則、平等原則、責罰相當原則
    、重複評價禁止原則等自由裁量權之內部抽象價值要求之界
    限，爰合併定其應執行之刑如主文所示。
據上論結，應依刑事訴訟法第477條第1項，刑法第50條第2項、
第53條、第51條第5款，裁定如主文。　　　　
中　　華　　民　　國　　110 　年　　5 　　月　　17　 日
                刑事第一庭　審判長法　官　江 德 千
                                  法　官　高 增 泓
                                  法　官　簡 源 希
以上正本證明與原本無異。
如不服本裁定，得於收受送達後5日內向本院提出抗告書狀（須
附繕本）。
                                  書記官  吳 麗 琴
　　　　　　　　　　　　　　　　　
中　　華　　民　　國　　110 　年　　5 　　月　　17　　日
 
附表：受刑人粘宇慶定應執行刑案件一覽表 
編　　　　　號  1 2 3 罪　　　　　名  肇事逃逸 交通過失傷害 肇事逃逸 宣　　告　　刑  有期徒刑1年2月 有期徒刑3月 有期徒刑1年1月 犯　罪　日　期  109年1月9日 109年1月9日 108年3月4日 偵查(自訴)機關 年度案號  彰化地檢109年度偵字第2686號 彰化地檢109年度偵字第2686號 彰化地檢108年度調偵字第637號 最　後 事實審 法　  院 彰化地院 彰化地院 中高分院  案　  號 109年度交訴字第112號 109年度交訴字第112號 109年度交上訴字第2554號  判決日期 109年9月16日 109年9月16日 110年1月12日 確　定 判　決 法　　院 彰化地院 彰化地院 中高分院  案　　號 109年度交訴字第112號 109年度交訴字第112號 109年度交上訴字第2554號  確定日期 109年10月29日 109年10月29日 110年3月23日 是否為得易科 罰金之案件  否 是 否 備註  彰化地檢109年度執字第5545號(彰化地檢110年度執緝字第55號) 彰化地檢109年度執字第5546號(彰化地檢110年度執緝字第56號) 彰化地檢110年度執字第1599號   編號1至編號2經彰化地院110年度聲字第279號裁定定應執行有期徒刑1年4月(彰化地檢110年度執更字第405號)